臺灣雲林地方法院民事小額判決
111年度港小字第104號
原      告  新安東京海上產物保險股份有限公司台南分公司 

法定代理人  曾淑惠
訴訟代理人  徐聖弦
            蔡承唐
被      告  黃金獅
上列當事人間請求損害賠償事件，本院於民國111年8月25日言詞
辯論終結，判決如下：
    主  文
被告應給付原告新臺幣11,339元，及自民國111年3月30日起至清
償日止，按週年利率百分之5計算之利息。
原告其餘之訴駁回。
訴訟費用新臺幣1,000元由被告負擔新臺幣776元，餘由原告負擔
。
本判決原告勝訴部分得假執行。
    事實及理由
一、原告主張：被告於民國110年7月13日18時46分許（起訴狀誤
    載為110年7月14日9時20分許），駕駛車牌號碼0000-00號車
    輛（下稱被告車輛），在雲林縣○○鎮○○路000號中國醫藥大
    學北港附設醫院（下稱媽祖醫院）停車場倒車時，因倒車不
    慎撞擊而碰撞訴外人林昕鈺所有，由原告所承保，車牌號碼
    000-0000號之車輛（下稱系爭車輛），致系爭車輛左前車頭
    受損。原告因此支出修車費用新臺幣（下同）14,620元（包
    含零件4,607元、鈑金及工資費用1,401元、烤漆費用8,612
    元），爰依保險法第53條及侵權行為之法律關係，提起本件
    訴訟等語。並聲明：被告應給付原告14,620元，及自起訴狀
    繕本送達翌日起至清償日止，按週年利率百分之5計算之利
    息。
二、被告則以：我沒有撞擊系爭車輛，被告車輛車尾刮痕都是10
    幾年前造成的痕跡。雖然警方調查筆錄上有勾選第一次撞擊
    點在被告車輛車尾後方，但我實際上沒有提到這樣的內容，
    是員警自己製作的筆錄。原告或林昕鈺應該要告訴我系爭車
    輛維修了什麼東西等語。並聲明：原告之訴駁回。　
三、得心證之理由：
　㈠原告主張系爭車輛為林昕鈺所有，原告因承保系爭車輛遭撞
    擊受損而支出維修費用總計14,620元等情，業據提出系爭車
    輛行車執照影本、道路交通事故當事人登記聯單、道路交通
    事故現場圖、鈑噴估價單、車損及維修照片、電子發票證明
    聯、車輛維修保險賠款付承修廠商同意書等件為證（見本院
    卷第16頁至第27頁、第39頁），並有雲林縣警察局北港分局
    111年3月22日雲警港交字第1110003924號函暨所附道路交通
    事故現場圖、道路交通事故調查紀錄表（下稱調查紀錄表）
    、車籍資料查詢結果、車損照片在卷可稽（本院卷第49頁至
    第62頁），堪信原告主張為真實。
　㈡被告雖辯稱其沒有撞擊系爭車輛云云，並以前詞置辯，然查
    ：
　⒈經本院勘驗媽祖醫院提供之監視器錄影檔案，結果略為：於1
    10年7月13日18時46分許，有一白色車輛靜止停放於媽祖醫
    院停車場，突有另一車輛（前開車輛因監視器角度及影片解
    析辨識度問題，均無法辨識車牌號碼）碰撞白色車輛車頭，
    使白色車輛車身明顯向後退縮又復位，碰撞時可見白色車輛
    車頭映照紅色反光。碰撞後隨即見一銀色車輛駛離停車場；
    當時有一於停車場內休憩之男子於上開車輛碰撞時起身查看
    狀況，並目睹銀色車輛離開之過程，有媽祖醫院111年7月22
    日院企劃字第1110002826號函暨所附監視器錄影檔案光碟、
    勘驗筆錄及錄影檔案截圖在卷可稽（見本院卷第105頁至第1
    08頁、第120頁至第127頁）。證人陳曉玟亦到庭證稱：我是
    製作調查紀錄表之警員，有目擊者將本件車禍情形告知停車
    場警衛，再經我瞭解狀況後，調閱停車場各方向的監視器畫
    面，確認當時駛離停車場大門的就是被告車輛，且案發當時
    除被告車輛外，沒有其他車輛進出等語明確（見本院卷第11
    8頁至第120頁）。又被告曾向警方自承其確實有於前開時、
    日，在媽祖醫院倒車離開停車位時，因地面不平而補踩油門
    ，並於調查紀錄表「第一次撞擊點位置」欄位勾選「車尾（
    後、左後、右後）」，由被告確認無誤後簽名，亦有調查紀
    錄表在卷可按（見本院卷第52頁至第53頁）。本院審酌卷附
    本件道路交通事故現場照片及系爭車輛受損彩色照片（見本
    院卷第59頁至第62頁、第83頁至第87頁）所示，系爭車輛車
    身顏色為白色、損傷部分位於右前車頭，及系爭車輛停放位
    置之相對關係，均與前開白色車輛特徵相符，再參酌證人陳
    曉玟證稱案發當時僅有被告車輛進出，沒有其他車輛出入等
    語，以及被告自承前開銀色車輛為其所有、白色車輛受碰撞
    時車頭紅色反光為銀色車輛車尾煞車燈之亮光（見本院卷第
    121頁至第122頁）等情，均足認原告主張被告倒車不慎而撞
    擊系爭車輛等情為真實。
　⒉被告雖又辯稱調查紀錄表是警方自行製作，被告並未提到「
    第一次撞擊點位置」等內容；原告或林昕鈺應告知系爭車輛
    維修項目云云。惟查，證人陳曉玟已到庭證稱：調查紀錄表
    係由當事人自己陳述後，再由證人陳曉玟轉載記錄，製作完
    畢後再由當事人確認所載內容是否正確，調查紀錄表中勾選
    項目也是依照當事人陳述勾選等語明確（見本院卷第120頁
    ），已與被告所述不符。而原告於起訴時已提出載明維修項
    目、金額之鈑噴估價單（見本院卷第21頁），被告本人亦於
    111年3月29日收受起訴狀繕本，有送達通知書在卷可憑（見
    本院卷第65頁），被告不能諉為不知。縱其確實不知系爭車
    輛維修項目，亦無法否認被告倒車不慎致系爭車輛受損之事
    實，無從作為有利被告之論據。此外，被告就其所主張之內
    容始終未能舉證以實其說，自難採信被告所辯為真實。本院
    依調查證據之結果，堪信原告主張為真正。
　㈢另查，系爭車輛為107年10月出廠（推定為10月15日）之自用
    小客車，有行車執照影本在卷可稽（見本院卷第15頁），至
    110年7月14日受損時已使用2年8月又29日，依營利事業所得
    稅結算申報查核準則，提列折舊以1年為計算單位，其使用
    期間未滿1年者，按實際使用月數相當於全年之比例計算之
    ，不滿1月者，以1月計，故系爭車輛之折舊年數為2年9月。
    另據原告所提出之估價單所載，修車支出之零件費為4,607
    元，更新零件之折舊價差顯非必要，自應扣除。本院依行政
    院公布之固定資產耐用年數表及固定資產折舊率表，自用小
    客車之耐用年數5年，依定率遞減法每年折舊千分之369，則
    零件折舊後之餘額為1,326元（計算式詳如附表）。此外，
    原告另支出鈑金及工資費用1,401元、烤漆費用8,612元，無
    須折舊，是因本件車禍致系爭車輛毀損所生之損害額即為11
    ,339‬‬元（計算式：1,326元＋1,401元＋8,612元＝11,339元）
    。
　㈣末按給付有確定期限者，債務人自期限屆滿時起，負遲延責
    任。給付無確定期限者，債務人於債權人得請求給付時，經
    其催告而未為給付，自受催告時起，負遲延責任。其經債權
    人起訴而送達訴狀，或依督促程序送達支付命令，或為其他
    相類之行為者，與催告有同一之效力，民法第229條第1項及
    第2項定有明文。又遲延之債務，以支付金錢為標的者，債
    權人得請求依法定利率計算之遲延利息，但約定利率較高者
    ，仍從其約定利率；應付利息之債務，其利率未經約定，亦
    無法律可據者，週年利率為百分之5，民法第233條第1項及
    第203條亦有明文。本件原告對被告之侵權行為求償權，核
    屬無確定期限之給付，又被告係於111年3月29日收受起訴狀
    繕本（見本院卷第65頁）。是原告請求自起訴狀繕本送達被
    告之翌日即111年3月30日起算，按週年利率百分之5計算之
    法定遲延利息，核無不合，應予准許。　
四、從而，原告本於侵權行為及保險代位之法律關係，請求被告
    給付如主文第1項所示，為有理由，應予准許；逾此範圍之
    請求則無理由，應予駁回，並依民事訴訟法第389條第1項第
    3款規定，就原告勝訴部分依職權宣告假執行。
五、本件事證已臻明確，當事人其餘攻擊防禦方法及所提證據，
    經審酌後，核與判決結果不生影響，爰不逐一論述，併此敘明
    。
六、本件訴訟費用，確定為第一審裁判費1,000元，依民事訴訟
    法第79條規定，由被告負擔776元，餘由原告負擔。
中　　華　　民　　國　　111 　年　　9 　　月　　15　　日
                  北港簡易庭      法  官  詹皇輝
以上正本證明與原本無異。
如不服本判決，應於送達後20日內，向本院北港簡易庭提出上訴
狀並表明上訴理由（以判決違背法令為限），如於本判決宣示後
送達前提起上訴者，應於判決送達後20日內補提上訴理由書（須
附繕本）（上訴理由應記載原判決所違背之法令及其具體內容、
依訴訟資料可認為原判決有違背法令之具體事實）。
中　　華　　民　　國　　111 　年　　9 　　月　　15　　日
                                  書記官  伍幸怡

附表
折舊時間           金額
第1年折舊值        4,607×0.369=1,700
第1年折舊後價值    4,607-1,700=2,907
第2年折舊值        2,907×0.369=1,073
第2年折舊後價值    2,907-1,073=1,834
第3年折舊值        1,834×0.369×(9/12)=508
第3年折舊後價值    1,834-508=1,326